臺灣高等法院臺中分院刑事判決　　　　　　　　　九十一年度上訴字第一四一一號
　　上　訴　人　臺灣南投地方法院檢察署檢察官
　　被　　　告　乙○○
右上訴人因被告違反毒品危害防制條例案件，不服臺灣南投地方法院九十一年度訴字
第二一四號中華民國九十一年五月三十日第一審判決（起訴案號：臺灣南投地方法院
檢察署九十年度毒偵字第一四二二、九十一年度毒偵字第一三三號），提起上訴，復
經台灣南投地方法院檢察署移送併案審理（九十一年度毒偵字第五四九號），本院判
決如左：
    主      文
原判決關於施用第一級毒品部分撤銷。
乙○○連續施用第一級毒品，累犯，處有期徒刑拾月。扣案海洛因壹小包（淨重零點
貳零公克，包裝重零點參貳公克）沒收銷燬之。
其他上訴駁回。
乙○○撤銷改判部分（即施用第一級毒品部分），與駁回上訴部分（即施用第二級毒
部分），主刑部分應執行有期徒刑壹年。
    事      實
一、乙○○前於民國（下同）八十五年間，因違反麻醉藥品管理條例案件，經本院判
    處有期徒刑九月確定，於八十七年七月十三日執行完畢。復曾因施用毒品案件，
    經台灣南投地方法院裁定令入戒治處所施以強制戒治，而於八十九年九月二十八
    日強制戒治期滿，由台灣南投地方法院檢察署檢察官於八十九年十月四日為不起
    訴處分在案。詎仍不知悔改，又基於施用第一級毒品海洛因之概括犯意，於：(1)
    、九十年九月十日上午八時許，在南投縣集集鎮○○路九之十四號，以將海洛因
    摻入香菸吸食之方式，施用第一級毒品海洛因，嗣於同翌（十一）日在南投縣名
    間鄉○○村○○路三０二號前，為警攔檢採尿查獲。(2)、又於九十年九月三十日
    上午八時許在上址，以同上方式，施用第一級毒品海洛因，嗣於南投縣集集鎮田
    寮里草嶺巷十三之二號為警查獲，並扣得第一級毒品海洛因一小包（淨重零點二
    零公克，包裝重零點三二公克）及注射針筒一支。(3)、又於九十一年三月八日上
    午九時許，在南投縣集集鎮○○路九之十四號，以將海洛因摻入香菸吸食之方式
    ，施用第一級毒品海洛因，嗣於同月十二日在彰化縣永靖鄉光雲巷內，為警攔檢
    採尿查獲。
二、乙○○另基於施用第二級毒品安非他命之犯意，於九十年九月十一日上午六時二
    十分往前回溯九十六小時內某時點，在上址施用安非他命一次，於同日在南投縣
    名間鄉○○村○○路三０二號前，為警攔檢採尿查獲。
三、案經南投縣警察局南投分局及南投縣警察局集集分局分別報請台灣南投地方法院
    檢察署檢察官偵查起訴，復經台灣南投地方法院檢察署移送併案審理。
    理      由
一、訊據被告對於右揭連續施用海洛因，及另施用安非他命一次之犯行，均坦承不諱
    ，被告分別為警查獲時所採集之尿液經送驗結果，確呈甲基安非他命及嗎啡陽性
    反應，此有內政部警政署刑事警察局鑑驗通知書、南投縣衛生局、中山醫學大學
    附設醫院中港分院藥物濫用檢測中心所及彰化縣衛生局出具之報告各一紙在卷可
    證，復有扣案之海洛因一小包可憑（經法務部調查局鑑驗結果，確含有第一級毒
    品海洛因成分，淨重零點二零公克，包裝重零點三二公克，參卷附該局編號00
    0000000號鑑定通知書），被告之自白與事實相符，堪信為真實。又被告
    曾因施用毒品案件，經台灣南投地方法院以八十八年毒聲字第七四七號裁定令入
    戒治處所施以強制戒治，於八十九年九月二十八日強制戒治期滿，由台灣南投地
    方法院檢察署檢察官於八十九年十月四日以八十九年度戒毒偵字第四０八、四０
    九、四一０號為不起訴處分，亦有不起訴處分書及台灣南投地方法院檢察署刑案
    資料查註紀錄表各一份附卷可考。本件事證明確，被告右揭犯行，洵堪認定。
二、核被告所為，係犯毒品危害防條例第十條第一項及第二項之施用第一級與第二級
    毒品罪。其分別施用海洛因及安非他命之前，持有第一級及第二級毒品之低度行
    為，為施用之高度行為所吸收，不另論罪。被告所為多次施用海洛因之行為，時
    間緊接，觸犯構成要件相同之罪名，顯係基於概括犯意為之，為連續犯，應依刑
    法第五十六條之規定各論以一罪，並加重其刑。被告事實一之(3)施用海洛因行為
    ，雖未經公訴人起訴，惟此部分與經起訴論罪部分有連續犯裁判上一罪關係，復
    經檢察官移送併案審理，為起訴效力所及，本院自得併予審理。被告施用第一級
    毒品海洛因及第二級毒品安非他命，犯意各別，施用之毒品及方法均不相同，觸
    犯構成要件迥異之罪名，應分論並罰。末查，被告有事實欄所載科處有期徒刑及
    執行之紀錄，有台灣南投地方法院檢察署刑案資料查註紀錄表及本院被告全國前
    案紀錄表各一份附卷可參，其於五年內再犯有期徒刑之罪，係屬累犯，應依刑法
    第四十七條之規定均加重其刑，並就連續施用第一級毒品犯行部分遞加重之。原
    審以被告連續施用第一級毒品之犯行，罪證明確，依法論罪科刑，固非無見，惟
    查：被告另外犯有事實一之(3)之施用海洛因行為，與經起訴論罪部分有連續犯裁
    判上一罪關係，原審未及併予審判，尚有未洽，公訴人上訴意旨亦指摘及此，原
    判決既有上述可議之處，自屬無可維持，應由本院將原判決關於施用第一級毒品
    部分撤銷改判。爰審酌被告乃因一時疏於思慮，致罹刑章，惡性尚屬輕微，且於
    本院審理時坦承犯罪事實，態度尚稱良好等一切情狀，量處被告施用第一級毒品
    罪部分如主文第二項所示之刑。扣案之海洛因一小包（淨重零點二零公克，包裝
    重零點三二公克）為查獲之毒品，屬違禁物，不問屬被告所有與否，應依毒品危
    害防制條例第十八條第一項前段規定宣告沒收銷燬之。至於扣案注射針筒一支，
    被告否認為其所有，且與被告施用第一級毒品係採用摻入香菸施用之方式不符，
    要難認係被告所有供犯罪所用之物，爰不予宣告沒收，附此敘明。
三、按上訴得對於判決之一部為之；未聲明為一部者，視為全部上訴，刑事訴訟法第
    三百四十八條第一項有明文規定。觀之檢察官上訴書係載明：「一原審諭知被告
    乙○○施用第一級及第二級毒品，而論處有期徒刑十月之有罪判決，固屬卓見。
    惟．．．」，並未聲明係僅就施用第一級毒品部分提起上訴，則依上揭規定，應
    視為全部上訴，被告施用第二級毒品部分亦在檢察官上訴範圍，合予敘明。關於
    被告施用第二級毒品部分，原審依據上述理由，適用毒品危害防制條例第十條第
    二項、刑法第十一條前段、第四十七條，並審酌被告乃因一時疏於思慮，致罹刑
    章，惡性尚屬輕微，且於審理時坦承犯罪事實，態度尚稱良好，量處被告施用第
    二級毒品罪有期徒刑三月之刑。經核其認事用法俱無不合，量刑亦稱允適，檢察
    官提起上訴，未敘明此部分原判決有何不當，非有理由，此部分上訴應予駁回。
    被告撤銷改判部分（即施用第一級毒品部分），與駁回上訴部分（即施用第二級
    毒部分），主刑部分定其應執行刑。
據上論斷，應依刑事訴訟法第三百六十八條、第三百六十九條第一項、第二百九十九
條第一項前段，毒品危害防制條例第十條第一項、第十八條第一項前段，刑法第十一
條前段、第五十六條、第四十七條、第五十一條第五款，判決如主文。
本案經檢察官甲○○到庭執行職務。
中華      民      國　    九十一     年     十      月   二十三 　日
                                臺灣高等法院臺中分院刑事第七庭
                                      審判長法　官　林　榮　龍
                                            法　官  黃　日　隆
                                            法  官　江　錫　麟
右正本證明與原本無異。
施用第一級毒品部分得上訴。
施用第二級毒品部分不得上訴。
如不服本判決應於收受送達後十日內向本院提出上訴書狀，其未敘述上訴之理由者並
得於提起上訴後十日內向本院補提理由書（均須按他造當事人之人數附繕本）。
                                            書記官　陳  振　海
中      華      民      國　    九十一     年     十      月   二十四 　日
附錄本案論罪科刑法條：
毒品危害防制條例第十條：
施用第一級毒品者，處六月以上五年以下有期徒刑。
施用第二級毒品者，處三年以下有期徒刑。
                                                                        Ｒ
